【裁判字號】    98,訴,512
【裁判日期】    981210
【裁判案由】    毒品危害防制條例
【裁判全文】
臺灣宜蘭地方法院刑事判決               98年度訴字第512號
公  訴  人  臺灣宜蘭地方法院檢察署檢察官
被      告  甲○○
                    （現另案於臺灣宜蘭監獄執行中）
上列被告因毒品危害防制條例案件，經檢察官提起公訴（98年度
毒偵字第657號），經本院合議庭裁定以簡式審判程序審理，判
決如下：
    主  文
甲○○施用第一級毒品，累犯，處有期徒刑玖月。
    事實及理由
一、構成犯罪事實：
    甲○○前於民國88年因施用毒品案件，經送觀察、勒戒後，
    認無繼續施用毒品之傾向，於88年10月18日執行完畢釋放，
    並經臺灣宜蘭地方法院檢察署檢察官以88年度偵字第3011號
    為不起訴處分確定；復於上開觀察、勒戒執行完畢釋放後，
    5年內即91年間再因施用毒品案件，經送觀察、勒戒後，認
    有繼續施用毒品之傾向，經本院裁定令入戒治處所施以強制
    戒治，並由臺灣宜蘭地方法院檢察署檢察官以91年度毒偵緝
    字第32號、91年度毒偵字第254號聲請簡易判決處刑，經本
    院以91年度羅簡字第86號判處有期徒刑6月確定，強制戒治
    部分則於92年10月14日執行完畢釋放；再於92年間因施用毒
    品案件，經臺灣高等法院以92年度上訴字第2253號判處有期
    徒刑9月、5月，應執行有期徒刑1年確定，並接續上開有期
    徒刑6月執行，於94年2月2日假釋出監，刑期至94年3月25日
    屆滿，以已執行論。又於94年間因施用毒品案件，經本院以
    95年度訴字第39號判處有期徒刑10月、6月，應執行有期徒
    刑1年2月確定；另於95年間分別因施用毒品案件，先後經本
    院以95年度易字第207號、96年度訴字第75號判處有期徒刑7
    月、11月確定，嗣上開有期徒刑10月、6月、7月、11月經本
    院裁定減刑後定應執行有期徒刑1年3月15日確定，並於97年
    2月29日執行完畢。詎其不知悔改，仍基於施用第一級毒品
    海洛因之犯意，於98年8月21日18時許，在宜蘭縣羅東鎮羅
    莊某溫水游泳池附近，以將海洛因置入注射針筒內摻合食鹽
    水稀釋後施打血管之方式，施用第一級毒品海洛因1次。嗣
    於98年8月22日12時40分許，因另涉毒品危害防制條例案件
    經本院發佈通緝，為警在宜蘭縣冬山鄉○○路3巷3號前緝獲
    ，並於98年8月22日13時30分許，採集其尿液，送驗結果呈
    嗎啡陽性反應。
二、認定犯罪事實所憑之證據及理由：
  (一)被告甲○○於偵查、本院審理中之自白。
  (二)宜蘭縣警察局蘇澳分局毒品犯罪嫌疑人尿液採驗作業管制紀
    錄、慈濟大學濫用藥物檢驗中心檢驗總表各1份，可證被告
    有施用海洛因之事實。
  (三)臺灣宜蘭地方法院檢察署刑案資料查註紀錄表、全國施用毒
    品案件紀錄表、法務部全國檢察官線上查詢刑案人犯在監所
    最新資料報表、臺灣宜蘭地方法院檢察署檢察官88年度偵字
    第3011號不起訴處分書、91年度毒偵緝字第32號、91年度毒
    偵字第254號聲請簡易判決處刑書、本院91年度羅簡字第86
    號刑事簡易判決書、臺灣高等法院92年度上訴字第2253號刑
    事判決書各1份，可證被告於第1次觀察、勒戒執行完畢釋放
    後，5年內已再犯毒品危害防制條例第10條之罪，本件自應
    依法追訴處罰。
  (四)上開(二)至(三)證據，足以佐證被告首開自白與事實相符。
三、論罪科刑之理由：
  (一)按海洛因屬毒品危害防制條例第2條第2項第1款所定之第一
    級毒品。故被告甲○○所為，係犯毒品危害防制條例第10條
    第1項之施用第一級毒品罪。
  (二)被告持有第一級毒品海洛因之低度行為，為施用第一級毒品
    之高度行為所吸收，不另論處。
  (三)被告於94年間因毒品危害防制條例案件，經本院以95年度訴
    字第39號判處有期徒刑10月、6月，應執行有期徒刑1年2月
    確定；復於95年間分別因毒品危害防制條例案件，先後經本
    院以95年度易字第207號、96年度訴字第75號判處有期徒刑7
    月、11月確定，嗣上開有期徒刑10月、6月、7月、11月經本
    院裁定減刑後定應執行有期徒刑1年3月15日確定，並於97年
    2月29日執行完畢，此有臺灣高等法院被告前案紀錄表1份在
    卷可參，其於5年以內故意再犯本件有期徒刑以上之罪，應
    依刑法第47條第1項規定，論以累犯，並加重其刑。
  (四)審酌被告有麻醉藥品管理條例、毒品危害防制條例、竊盜之
    犯罪前科，有臺灣高等法院被告前案紀錄表1份在卷可參，
    素行不佳，且其前經觀察、勒戒及強制戒治後，仍多次因施
    用毒品案件，經法院判處有期徒刑確定，顯見其對於毒品之
    依賴性甚高，有予較長期間隔離社會之必要，和施用毒品足
    以造成神經方面損害，並容易引起財產、暴力方面犯罪，及
    被告犯罪後坦承犯行，態度良好等一切情狀，量處如主文所
    示之刑。
四、適用之法律：
  (一)程序法方面：刑事訴訟法第273條之1第1項、第299條第1項
    前段、第310條之2。
  (二)實體法方面：毒品危害防制條例第10條第1項，刑法第11條
    前段、第47條第1項。
本案經檢察官劉惟宗到庭執行職務。
中    華    民    國    98    年    12    月    10    日
                  刑事第二庭  法  官  蘇錦秀
以上正本證明與原本無異。
如不服本判決應於收受送達後10日內向本院提出上訴書狀，並應
敘述具體理由；其未敘述上述理由者，應於上訴期間屆滿後20日
內向本院補提理由書（均須按他造當事人之人數附繕本）「切勿
逕送上級法院」。
                              書記官  劉晨輝
中    華    民    國    98    年    12    月    11    日
【附錄本案論罪科刑法條】
★毒品危害防制條例第10條：
施用第1級毒品者，處6月以上5年以下有期徒刑。
施用第2級毒品者，處3年以下有期徒刑。


司法院資訊處製作；財團法人民間司法改革基金會備份。
